【裁判字號】    89,交訴,98
【裁判日期】    891114
【裁判案由】    過失致死
【裁判全文】
臺灣板橋地方法院刑事判決                          八十九年度交訴字第九八號
    公  訴  人  臺灣板橋地方法院檢察署檢察官
    被      告  甲○○
    選任辯護人  楊進興
右列被告因業務過失致死案件，經檢察官提起公訴（八十九年度偵字第六六三三號）
，本院判決如左：
    主  文
甲○○從事業務之人，因業務上之過失致人於死，處有期徒刑柒月，緩刑貳年。
    事  實
一、甲○○係聯友汽車貨運股份有限公司之司機，為從事駕駛業務之人，於民國八十
    八年十二月二十八日十四時十分許，駕駛車號ＫＤ─三六六號聯結車，沿國一道
    公路南向行駛，途經國一道公路南向車道三十七公里二百五十公尺處之長陡坡路
    段時，應注意聯結車行駛於設有爬坡道之長陡坡路段，應行駛爬坡道並禁止變換
    車道，又汽車在行駛中，不得驟然或任意變換車道，如欲變換車道，應先顯示方
    向燈告知前後車輛，並保持安全距離及間隔，方得變換車道，詎其無不能注意之
    情形，竟疏未注意，於該長陡坡路段仍行駛於外側車道，而未行駛右側爬坡車道
    ，並為閃避前方煞車之不詳車號砂石車，疏未保持安全距離，驟然自外側車道向
    右變換車道至右側之爬坡車道，適有遵行爬坡車道之由徐金准所駕駛車號ＦＸ─
    九四一號營大拖車自後行駛前來，閃煞不及，車頭遂直接追撞甲○○所駕駛ＫＤ
    ─三六六號聯結車之貨櫃後方，徐金准經送醫急救，延至八十八年十二月二十八
    日十五時許，因頸部受衝擊而休克不治死亡。甲○○並於肇事後，在有偵查犯罪
    職權之公務員查知其為犯人前，在台北縣林口長庚紀念醫院，主動向接獲報案之
    內政部警政署國道公路警察局第一警察隊警員王志展陳述犯罪而接受裁判。
二、案經國道公路警察局第一警察隊報請臺灣板橋地方法院檢察署檢察官偵查起訴。
    理  由
一、右揭事實，業據被告甲○○於本院審理時坦承不諱，並有道路交通事故調查報告
    表及現場照片九張附於偵查卷可按。又被害人徐金准確因本件車禍致頸部受衝擊
    而休克之情，亦經臺灣板橋地方法院檢察署檢察官率同法醫相驗屬實，有勘驗筆
    錄、相驗屍體證明書、驗斷書各一份及照片八張在卷可稽。而本件行車事故亦經
    臺灣省車輛行車事故鑑定委員會及覆議鑑定委員會鑑定結果，同認被告駕駛聯結
    車，驟然變換車道未注意安全距離，為肇事原因，有該鑑定委員會八十九年三月
    十日八九北行字第三二五號函附鑑定意見書及覆議鑑定委員會八十九年五月三十
    一日府覆議字第八九０五四五號函在卷可參。
二、按汽車行駛於高速公路時，應注意聯結車行駛於設有爬坡道之長陡坡路段，應行
    駛爬坡道並禁止變換車道，又汽車在行駛中，不得驟然或任意變換車道，如欲變
    換車道，應先顯示方向燈告知前後車輛，並保持安全距離及間隔，方得變換車道
    ，高速公路交通管制規則第八條第一項第五款、第十一條分別定有明文，而依其
    智識能力及當時情形均無不能注意之情事，乃竟疏未注意而肇事，被害人徐金准
    並因之死亡，被告之過失行為與被害人徐金准之死亡間顯有相當因果關係甚明。
    本件事證明確，被告犯行洵堪認定，應予依法論處。
三、按刑法第二百七十六條第二項所謂「業務」，係指以反覆同種類之行為為目的之
    社會活動而言，又從事業務之人，對於一定危險之認識能力，較一般人為強，故
    法律上課以較高之注意義務，易言之，其避免發生一定危險之期待可能性亦較常
    人為高，故其違反注意義務之可責性自亦較重。本件被告甲○○係聯友汽車貨運
    股份有限公司之司機，為從事駕駛業務之人，為其所自承，其係從事駕駛業務之
    人甚明，核其所為係犯刑法第二百七十六條第二項之業務過失致人於死罪。又本
    件車禍發生後，由警察勤務中心轉至內政部警政署國道公路警察局第一警察隊之
    資料並未報明肇事人姓名，而該隊警員王志展前往台北縣林口長庚紀念醫院處理
    時，被告在場並當場承認為肇事人，有內政部警政署國道公路警察局第一警察隊
    報告書乙份附於本院卷可稽，則被告於其犯罪未發覺前，向內政部警政署國道公
    路警察局第一警察隊警員自承犯罪之事實，並為願受裁判之表示，應依刑法第六
    十二條前段自首之規定減輕其刑。爰審酌被告因一時不慎，致有本件犯行，肇事
    後並未逃逸，坦承犯行，且已賠償被害人家屬新台幣二百六十萬元之損害而達成
    民事和解，有和解書影本一份在卷可按，犯後態度堪稱良好等一切情狀，量處如
    主文所示之刑，以示懲儆。又被告未曾受有期徒刑以上刑之宣告，有台灣高等法
    院檢察署刑案紀錄簡覆表一份附卷可按，其因一時不慎，致罹本件犯行，經此偵
    審教訓自應知所警惕，信無再犯之虞，是所宣告之刑，本院認以暫不執行為適當
    ，併予緩刑二年，以勵自新。
據上論斷，應依刑事訴訟法第二百九十九條第一項前段，刑法第二百七十六條第二項
、第六十二條前段、第七十四條第一款，罰金罰鍰提高標準條例第一條前段，判決如
主文。
本案經檢察官張云綺到庭執行職務。
中      華      民      國    八十九    年     十一     月     十四     日
                              臺灣板橋地方法院交通法庭
                                  法  官  葉  靜  芳
右正本證明與原本無異。
如不服本判決，應於判決送達後十日內向本院提出上訴狀 (應附繕本) 。
                                  書記官  黃  大  千
中      華      民      國      八十九      年    十一    月  二十    日
附錄本判決論罪法條
刑法第二百七十六條第二項
刑法第二百七十六條
因過失致人於死者，處二年以下有期徒刑、拘役或二千元以下罰金。
從事業務之人，因業務上之過失犯前項之罪者，處五年以下有期徒刑或拘役，得併科
三千元以下罰金。


司法院資訊處製作；財團法人民間司法改革基金會備份。
